臺灣臺中地方法院臺中簡易庭小額民事判決
111年度中小字第2573號
原      告  臺灣土地銀行股份有限公司

法定代理人  何英明  
訴訟代理人  李月治  
被      告  胡有龍  

上列當事人間請求給付簽帳卡消費款事件，本院於民國111年8月
11日言詞辯論終結，判決如下：
    主      文
被告應給付原告新臺幣伍萬貳仟伍佰零貳元，及其中新臺幣肆萬
玖仟捌佰貳拾參元自民國一一一年五月十四日起至清償日止，按
年息百分之十四點五二計算之利息。
訴訟費用新臺幣壹仟元由被告負擔。
本判決得假執行。
　　事實及理由
一、原告主張：被告於民國109年6月12日向原告請領國際信用卡
    使用，依信用卡之契約，被告得於特約商店簽帳消費，但應
    於原告核給之信用額度內，選擇循環信用方式彈性付款，如
    於每月繳款截止日前未繳足應繳總金額時，即視為循環信用
    之使用，原告得將每筆「得計入循環信用本金之帳款」自結
    帳日起依年息14.52%計算至該筆帳款結清之日止，如未於繳
    款截止日前繳足最低應繳金額時，除應計循環信用利息外，
    並應繳違約金新臺幣（下同）100元，最高連續3期為限，詎
    料被告自109年6月29日至111年5月13日止，尚欠本金4萬982
    3元、利息2379元、違約金300元，合計5萬2502元未依約給
    付，爰依信用卡使用契約之法律關係提起本件訴訟，並聲明
    如主文第1 項所示。
二、被告則以：金管會有公告因為疫情關係可申請緩繳之紓困方
    案，惟被告以電話申請緩繳時，原告之客服人員表示需繳納
    1000元才接受辦理緩繳，致緩繳之紓困政策形同虛設等語資
    為抗辯，答辯聲明：駁回原告之訴。
三、原告主張之事實，業據其提出信用卡申請書、信用卡約定條
    款、放款全戶查詢單、持卡人交易查詢、催收紀錄卡、掛號
    函件（以上均影本）等件為證（見司促卷第7-13頁、中小卷
    第41-58頁），且為被告所不爭執，堪信原告主張之事實為
    真正。被告抗辯金管會公告紓困方案因疫情得申請緩繳，被
    告有以電話向原告申請緩繳云云，原告則稱因被告信用低落
    ，已於電話中告知被告須親自分行辦理，然被告並未至分行
    辦理等語。按：依私法自治及契約自由原則，當事人成立之
    契約，除有違反法律明文強制或禁止規定而當然無效情形，
    全憑當事人意思合致而成立契約，其在私法上之權利義務，
    即受契約之拘束，法院亦僅得依該契約約定之具體內容為判
    斷依據。是以，除當事人有特別約定，政府法令及公告不能
    當然構成私法契約內容。被告抗辯金管會公告紓困方案因疫
    情得申請緩繳，此公告不生補充兩造契約內容之效力。被告
    既未向原告申請緩繳獲准，不得單憑金管會關於紓困方案之
    公告對抗原告，憑為不付款之理由，被告抗辯尚難憑採。從
    而，原告依信用卡使用契約之法律關係請求被告給付如主文
    第1 項所示之金額及利息，為有理由，應予准許。並依民事
    訴訟法第78條、第87條第1 項規定，確定本件訴訟費用1000
    元（即第1審裁判費）由被告負擔。
四、本件小額訴訟為被告敗訴判決，依民事訴訟法第436條之20 
      規定，應依職權宣告假執行。
五、本件事證已臻明確，兩造其餘攻擊、防禦方法，與判決之結
    果不生影響，無庸逐一論究，末此敘明。
六、據上論結，本件原告之訴為有理由，依民事訴訟法第436條
    之23、第78條、第436條之19第1項、第436條之20，判決如
    主文。
中　　華　　民　　國　　111 　年　　 9　　月　　1 　　日
                  臺灣臺中地方法院臺中簡易庭
                                  法  官  熊祥雲
以上正本係照原本作成。
如不服本判決，應於送達後20日內，以判決違背法令為理由，向
本院提出上訴狀並表明上訴理由（上訴理由應表明一、原判決所
違背之法令及其具體內容；二、依訴訟資料可認為原判決有違背
法令之具體事實），如於本判決宣示後送達前提起上訴者，應於
判決送達後20日內補提上訴理由書（須附繕本）。如委任律師提
起上訴者，應一併繳納上訴審裁判費。
中　　華　　民　　國　　111 　年　　 9　　月　　1 　　日
                                  書記官  王麗麗